臺灣高等法院臺中分院刑事裁定　　　　　　　　　　九十三年度聲再字第二二九號
　　　再審聲請人
　　　即受判決人　甲○○
右列聲請人因背信等案件，對於本院九十三年度上易字第一六四號中華民國九十三年
六月二十三日所為第二審確定判決（臺灣苗栗地方法院八十八年度訴字第三五０號，
台灣苗栗地方法院檢察署八十七年度偵字第四八六０號），聲請再審，本院裁定如左
：
      主  文
再審及停止刑罰執行之聲請均駁回。
      理  由
一、再審聲請意旨略以：聲請人主張(一)伊並非辦理授信之人員，不負有授信貸款之實
    質審查義務，並提出財政部函示及台灣省合作金庫基層金融機構業務檢查手冊節
    略影本以資證明，則該財政部之函示及金融業務檢查手冊係足以影響判決之重要
    證物，原審未能發現且不及調查審酌。(二)聲請人於簽擬准貸意見前，該授信案早
    已核准貸款，聲請人並無職權進行授信實質審查，並提出擔保借款申請書及鑑定
    書為證，證明聲請人係依有權人員核貸批示簽擬借款申請書之擬貸，並不負貸款
    審查工作，惟原審未及發現、審酌該證物。上開該證據為法院判決前已存在，並
    足以影響判決之新證據，原審未予調查，為此依刑事訴訟法第四百二十條第一項
    第六款之規定，聲請再審並准裁定停止刑罰之執行云云。
二、按刑事訴訟法第四百二十條第一項第六款所謂發現確實之新證據，係指該證據於
    事實審法院判決前已經存在，為法院、當事人所不知，不及調查斟酌，至其後始
    行發現，且就證據本身形式上觀察，因不以絕對不須經過調查程序為條件，但必
    須顯然可認為足以動搖原有罪確定判決，而為受判決人無罪、免訴、免刑或輕於
    原判決所認罪名之判決者為限。此受理聲請再審之最後事實審法院，應就聲請再
    審理由之所謂「新證據」，是否具備事實審判決前已經存在，為法院、當事人所
    不知，事後方行發現之「嶄新性」，及顯然可認足以動搖原有罪確定判決，應為
    無罪、免訴、免刑或輕於原判決罪名之「顯然性」二要件，加以審查，為判斷應
    否准予開始再審之準據。
三、經查，聲請人所提出再審理由之證據，於事實審法院判決前已經存在，並經原確
    定判決所加以審酌，且已於原確定判決中敘述其理由甚詳，則本件並無聲請人再
    審意旨所稱有「確實之新證據」之情形。又證據之取捨及事實之認定，均屬事實
    審法院自由判斷之職權，倘其採證認事並未違反證據法則，自不得任意指為違法
    。本件聲請人以上述原因聲請再審，非有理由，應予駁回。停止刑罰執行之聲請
    亦因之失所附麗應併予駁回。
四、據上論斷，應依刑事訴訟法第四百三十四條第一項裁定如主文。
中     華     民     國     九十三     年      十      月    十五       日
                                   臺灣高等法院臺中分院刑事第六庭
                                         審判長法　官　李  文  雄
                                               法　官  劉　連　星
                                               法  官　陳　嘉　雄
右正本證明與原本無異。
不得抗告。
                                               書記官  陳　信　和
中     華     民     國     九十三     年      十      月     十八      日
                                                              　　　　　Ｆ
